臺灣苗栗地方法院刑事判決　　　　　　　93年度交易字第62號
公　訴　人　臺灣苗栗地方法院檢察署檢察官
被　　　告　甲○○
上列被告因公共危險案件，經檢察官提起公訴（93年度偵字第36
08號），本院判決如下：
    主  文
甲○○服用酒類，不能安全駕駛動力交通工具而駕駛，累犯，處
有期徒刑捌月。
　　事  實
一、甲○○曾犯公共危險、過失傷害等罪，經法院各判處有期徒
    刑6 月，定應執行刑為有期徒刑11月確定；又因竊盜、脫逃
    等案件，分別為法院判處有期徒刑1 年2 月及6 月，定應執
    行刑為有期徒刑1 年6 月確定，二者合併定應執行刑為有期
    徒刑2 年5 月，再因竊盜罪被判處有期徒刑1 年6 月確定，
    與上開徒刑接續執行，甫於民國93年8 月23日縮短刑期並假
    釋期滿而執行完畢。其竟不知警惕，於93年10月4 日20時起
    ，在其位於苗栗縣頭份鎮○○路415 號之住處飲用米酒，已
    達深醉、意識不清、步履不穩而無法安全駕駛動力交通工具
    之程度，卻仍於同月5 日凌晨1 時35分許，騎乘車牌號碼Ｍ
    ＯＴ－239 號重型機車，沿苗栗縣頭份鎮○○路自東往西方
    向蛇行，經巡邏警員發覺而駕駛巡邏車跟隨在後，待甲○○
    行駛至中央路與文化街口迴轉時，將其攔下盤查，發現其身
    體有酒味、腳步不穩、意識不清，遂當場對之施以呼氣中酒
    精濃度測試，結果其吐氣中所含酒精濃度高達每公升1.38毫
    克，而查獲上情。
二、案經苗栗縣警察局頭份分局報告臺灣苗栗地方法院檢察署檢
    察官偵查起訴。
　　理  由
一、訊據被告甲○○固不否認為警查獲前有喝酒之事實，惟矢口
    否認有酒醉駕車之行為，辯稱：被查獲前伊雖有喝酒，但並
    無騎車，機車是停在家門口，伊坐在機車上喝酒，警察並不
    是在伊騎機車狀態下查獲伊的云云。經查：
（一）被告於93年10月5 日凌晨1 時35分許，騎乘車牌號碼ＭＯ
      Ｔ－239 號重型機車蛇行於苗栗縣頭份鎮○○路上，經警
      發覺後而駕駛巡邏車尾隨在後，嗣被告於文化街口迴轉至
      中央路時，將其攔下盤查，發覺被告當時意識不清楚、站
      立不穩，並要求警員不要舉發伊，經當場對被告實施呼氣
      中酒精濃度測試，結果其吐氣中所含酒精濃度高達每公升
      1.38毫克等情，業據證人即查獲被告之警員丙○○、乙○
      ○到庭結證綦詳。可證被告為警查獲當時，確係處於駕駛
      機車行駛於道路上之狀態。且證人丙○○、乙○○與被告
      並不相識，亦無怨隙，亦經證人丙○○、乙○○證稱在卷
      ，並為被告所不否認，而證人丙○○、乙○○於本院告知
      具結義務及偽證罪之處罰後作證，已知若為虛偽陳述，將
      受最高刑度有期徒刑7 年以下之刑罰，衡情渠等與被告既
      不相識又無怨隙，當無甘冒偽證罪之重責而捏詞攀誣被告
      之理，渠等證詞應屬真實，堪以採信。是被告辯解：為警
      查獲時機車處於靜止狀態，停放於住處附近，尚未騎乘云
      云，顯係卸責之詞，毫不足採。
（二）再被告為警查獲當時，意識不清楚、站立不穩，其呼氣中
      酒精濃度測試結果為每公升1.38毫克，已如前述，且其駕
      駛有蛇行，車身搖擺不定等駕駛操控力欠佳情形，再命其
      直線行走10公尺、兩臂平伸抬頭轉圈及金雞獨立30秒等，
      均呈現不正常現象，此有證人乙○○所製作之93年10月5
      日1 時42分之酒精測試值單、同日1 時50分之測試觀察紀
      錄表、生理平衡檢測表各1 紙附卷足憑（見偵卷第18至20
      頁）。均足資認定被告為警查獲時，已因飲酒而呈現意識
      不清、平衡障礙、行動能力失調等不正常情狀，顯已達不
      能安全駕駛動力交通工具之狀態甚明。
（三）綜上所述，被告飲用酒類，已達不能安全駕駛動力交通工
      具之狀態後，仍騎乘機車行駛於道路上，本件事證明確，
      其公共危險犯行洵足認定，應依法論科。
二、核被告所為，係犯刑法第185 條之3 之服用酒類，不能安全
    駕駛動力交通工具而駕駛罪。其有犯罪事實欄中所載之犯罪
    科刑及執行記錄，於有期徒刑執行完畢後5 年內再犯本件有
    期徒刑以上之罪，為累犯，應依刑法第47條規定，加重其刑
    。本院審酌被告前因酒後駕車公共危險犯行，業經法院判處
    有期徒刑6 月並執行完畢，本當知所警惕，惟其竟未記取教
    訓，於連續飲酒達數小時後猶騎乘機車，再犯本案，足徵其
    欠缺自制力，且枉顧自身與其他用路者之生命安全，犯後仍
    不知悔悟，一再飾詞狡辯，毫無悔意，惟所幸尚未發生損害
    等一切情狀，並參酌公訴人求處有期徒刑10月，尚嫌過重，
    爰量處如主文所示之刑，以資儆懲。
據上論斷，應依刑事訴訟法第299 條第1 項前段，刑法第185 條
之3、第47條，判決如主文。
本案經檢察官郭靜文到庭執行職務
中　　華　　民　　國　　94　　年　　3 　　月　　2　　日
                  刑事第二庭    審判長法　官 林 燦 都
                                      法　官 柳 章 峰
                                      法　官 黃 怡 玲
以上正本證明與原本無異。
如不服本判決，應於判決送達後10日內向本院提出上訴狀 (應附
繕本)。
                                      書記官 陳 淑 華
中　　華　　民　　國　　94　　年　　3 　　月　　2 　　日
中華民國刑法第185條之3
服用毒品、麻醉藥品、酒類或其他相類之物，不能安全駕駛動力
交通工具而駕駛者，處1 年以下有期徒刑、拘役或30,000元以下
罰金。
